# 各位，我从事审计，请教一个业务问题，希望有人帮忙解答一下，不胜感激！

提问人：沉迷 时间：2016-03-13 22:55:17
关于附注中的非经常性损益：
（ 1 ）所得税影响额：被审计单位所得税减半征收，如何计算所得税影响额？ （ 2 ）非经常性损益中，计入当期损益的政府补助：被审计单位营业外收入-科研经费收入 10 万元，但是同时发生研发支出 10 万元，研发支出费用化计入管理费用，那非经常性损益的合计影响数是不是为 0 ？
各位如果知道此类业务的处理，请帮忙解答一下，不胜感激。

回答人：chenyiwei
1 、非经常性损益的所得税影响数为以下两者之差：（ 1 ）合并利润表中显示的所得税费用；（ 2 ）假设没有非经常性损益情况下的合并利润表中所得税费用应有金额。如果当年度享受减半征收（假设有税法条文作为依据），则减半征收减免的税款本身不作为非经常性损益。 2 、研发支出的费用化金额不是非经常性损益，但对应的补助是非经常性损益，所以非经常性损益的净影响金额不为零。